臺灣高等法院高雄分院刑事判決
111年度上訴字第69號
上  訴  人  
即  被  告  羅参和


選任辯護人  陳魁元律師
            蘇伯維律師
上列上訴人因重利等案件，不服臺灣高雄地方法院109年度訴字
第812號，中華民國110年11月30日第一審判決（起訴案號：臺灣
高雄地方檢察署108年度偵字第18359號、109年度偵字第3957號
），提起上訴，本院判決如下：
    主  文
原判決關於乙○○共同犯加重重利未遂罪部分撤銷。
乙○○犯重利罪，處有期徒刑伍月，如易科罰金，以新臺幣壹仟
元折算壹日。又共同犯加重重利未遂罪，處有期徒刑陸月，併科
罰金新臺幣伍萬元，有期徒刑如易科罰金及罰金如易服勞役，均
以新臺幣壹仟元折算壹日。 
未扣案之犯罪所得新臺幣肆拾伍萬零肆拾肆元沒收，於全部或一
部不能沒收或不宜執行沒收時，追徵其價額。
    事  實
一、乙○○（另涉非法持有子彈經原審判處罪刑部分，已於民國11
    1年3月4日撤回上訴而確定）基於重利之犯意，於107年3月2
    6日某時（起訴書誤載為107年4月間某日，應予更正），在
    乙○○之母劉○荔所經營址設高雄市○○區○○○路000號之4「立○
    當鋪」附近超商，乘乙○○急迫、難以求助之處境而需款孔急
    之際，貸與新臺幣（下同）20萬元，約定月利2％及收取由乙
    ○○簽發含利息、違約金在內面額均為20萬元之本票2紙（共4
    0萬元）作為擔保，藉以牟取不法暴利，乙○○復於本票上代
    簽其母劉○美名字以共同發票（下稱系爭本票2紙），倘乙○○
    未依約清償本息，乙○○得持系爭本票2紙強制執行抵償。嗣
    乙○○因積欠其母劉○荔40萬元之借款，即於108年1月前某時
    ，將系爭本票2紙交付其母劉○荔用以抵償，劉○荔則持以聲
    請本票裁定准許強制執行，原審法院於108年1月16日裁定准
    許後，劉○荔取得執行分配款45萬44元，乙○○亦因而獲得清
    償債務計45萬44元之財產上利益。
二、乙○○取得借款20萬元後，因無力支付本息，即避不見面。
    嗣乙○○之友人甲○○（另經本院判處有期徒刑伍月確定）間接
    獲悉乙○○將於同年8月29日晚間10時許，至高雄市○○區○○路0
    0號「全家便利商店」內，欲向某銀行業務「吳鴻明」（真
    實姓名年籍未詳）商討借錢事宜，甲○○旋告知乙○○，乙○○即
    另行起意，與甲○○共同基於以強暴、脅迫、恐嚇及傷害等足
    以使人心生畏懼之方法取得重利之犯意聯絡，由不知情之男
    子「蘇○成」(真實姓名年籍亦未詳)駕車，搭載乙○○、甲○○
    至上開超商處。嗣乙○○與甲○○於同日晚間10時32分抵達超商
    後，雙雙進入超商內，乙○○先出手將乙○○拉進車內，將乙○○
    載至高雄市鳳山區鳳南路與和成路附近，途中乙○○、甲○○即
    徒手毆打乙○○，待抵達上開處所下車後，乙○○、甲○○繼續徒
    手毆打乙○○，其後更以球棒（未扣案）毆打乙○○，致乙○○受
    有右大腿挫傷瘀青14×11公分、左大腿、左胸挫傷等傷害。
    乙○○更出言恐嚇乙○○「再不還錢就把你埋了」等語，乙○○因
    而心生畏懼，致生損害於生命、身體安全。乙○○、甲○○隨後
    再將乙○○載回前開便利商店，均適由乙○○之友人余○琳目睹
    。此後，乙○○因擔心人身安全，於同年月31日報警處理後即
    遠離當時之高雄住處，乙○○、甲○○因此未取得乙○○積欠之本
    息而未遂。　　
三、案經乙○○訴由高雄市政府警察局刑事警察大隊報告臺灣高
    雄地方檢察署（下稱高雄地檢署）檢察官偵查起訴。　　
    理  由
壹、程序部分：
　　按被告以外之人於審判外之言詞或書面陳述，屬傳聞證據，
    原則上不得作為證據；惟按被告以外之人於審判外之陳述，
    雖不符刑事訴訟法第159條之1至第159條之4之規定，而經當
    事人於審判程序同意作為證據，法院審酌該言詞陳述或書面
    陳述作成時之情況，認為適當者，亦得為證據，刑事訴訟法
    第159條第1項、第159條之5第1項分別定有明文。本件檢察
    官、上訴人即被告乙○○（下稱被告）及辯護人於本院準備及
    審理時均已同意有證據能力（見本院卷第81、113、114、19
    9頁）。本院審酌上開證據資料之作成之情況，並無違法取
    證或其他瑕疵，且與待證事實具有關聯性，認為以之作為證
    據為適當，依刑事訴訟法第159條之5規定，均有證據能力。
    至本件認定事實所引用之非供述證據，並無證據證明係公務
    員違背法定程序所取得，亦查無顯不可信或不得作為證據之
    情形，且經本院於審判期日依法進行證據之調查、辯論，亦
    應有證據能力。
貳、實體方面：　
一、認定事實所憑證據及理由　
㈠、上開犯罪事實，業據被告於本院審理時坦認不諱，並稱其當
    時單純基於一時衝動，在原審否認犯行，現在已經悔過等語
    （見本院卷第125、129、208頁），核與證人即同案被告甲○
    ○供述；告訴人乙○○（下稱告訴人）、證人余○琳、劉○美分
    別於警詢、偵訊等之證述大致相符（同案被告甲○○部分見偵
    三卷第149至153頁、偵四卷第66至67頁、偵五卷第90至102
    頁，告訴人部分見偵二卷第97至100、107至110、115至116
    、119至121、125至126頁、偵三卷第303至308、311、316頁
    ；證人余○琳部分見偵三卷第316至317頁；劉○美部分見偵四
    卷第183頁），並有告訴人大東醫院診斷證明書、傷勢及現
    場照片（見偵二卷第103、105至106頁）、告訴人指認犯罪
    嫌疑人紀錄表（見偵二卷第111至112、123至124、127至128
    頁）、現場監視器翻拍照片（見偵二卷第113至114頁）、告
    訴人指認犯罪嫌疑人紀錄表（見偵二卷第111-112、123-124
    、127-128頁）、告訴人與被告電話通聯紀錄（見偵二卷第1
    14頁）、原審法院108年度司票字第244號卷、系爭本票2紙
    （見票字卷第6頁）、原審法院108年度司執字第30472號卷
    宗、107年度司執字第114047號卷宗、強制執行金額計算書
    、債權人受償金額匯總表（見執一卷第225-228頁）、告訴
    人之借據1紙（見原審卷第195頁）等件可資佐證，足徵被告
    於本院審理中之任意性自白與事實核屬相符，應可採信。
㈡、按本票為有價證券，被告既取得告訴人簽付利息所交付之本
    票，即屬已取得重利，縱本票嗣未兌現，亦成立該罪。查，
    本案被告得知告訴人需錢孔急，乃於107年3月26日某時，帶
    告訴人至其母劉○荔所經營址設高雄市○○區○○○路000號之0「
    立○當鋪」附近超商，放款予告訴人20萬元借款，同時取得
    告訴人簽發之票面金額各20萬元之本票共2張一節，已據認
    定如前，則被告於放款時已取得告訴人借款所交付之本票，
    本票面額即包含本金及預扣之利息或嗣後應按期繳付之利息
    ，是被告既已取得告訴人簽付利息所交付之本票，縱有屆期
    未獲兌現之情形，仍無礙於被告已藉此取得利息之認定；又
    重利罪所保護之法益為個人財產，亦即個人在發生經濟危機
    時，不必再面對不平等之契約，進而遭受財產上之損害；易
    言之，重利罪係在保護個人在意思自由受限制之情況下，個
    人之財產利益不致遭受剝奪。蓋若純從契約自由的觀點，私
    人間訂立借貸契約，國家刑罰權原無須介入，但若從「限制
    契約自由」的觀點，處於經濟上弱勢地位之一方，若有急迫
    、輕率或無經驗等情事，即不可能對於契約內容有公平決定
    的機會，亦即借款人並沒有真正、絕對的自由可言，故若在
    沒有實質自由的情形下締約，應受到法秩序之保護。而刑法
    重利罪所稱之「急迫」，係指借款人因故急需金錢或其他物
    品而面臨經濟上的壓力，陷入惶惶然知其不可而為之的窘境
    而言。復按刑法重利罪成立之要件為乘人急迫、輕率或無經
    驗，貸以金錢或其他物品，而取得與原本顯不相當之重利，
    即係指明知他人出於急迫、輕率或無經驗，而利用機會故為
    貸與，至於利息部分，就原本利率、時期核算及參酌當地之
    經濟狀況，較之一般債務之利息，顯有特殊之超額者而言（
    最高法院27年上字第520號判例參照）。經查，被告於如事
    實欄所示時間貸予告訴人款項時，有關其間約定之利息部
    分，被告始終供稱係約定利率為月息2％等語，至告訴人於警
    詢則稱：這次跟「阿何」借20萬。實拿16萬，當時是講20分
    ，約定從（107年）4月26日開始每個月26日還「4萬」、我
    還了3期，已經還了「12萬」、12萬全部都是利息（見偵二
    卷第99頁）；其後於偵訊時證稱：我跟被告乙○○借款20萬元
    。也是預扣4萬元的利息，實拿16萬元，每個月給付4萬元的
    利息，我付了「三次2萬元」的利息，是「每半個月付2萬元
    」利息（見偵三卷第305頁）；我借款20萬元，被預扣第1個
    月利息4萬元，實拿16萬元、付了「4次利息」等語（見偵四
    卷第182頁）。嗣於原審審理時則證稱：利息就是2萬元，半
    個月付2萬元，我付了3次。我是一開始有被預扣了一筆4萬
    元的利息，後來我實際有再還了6萬元利息等語（見原審卷
    第242-243頁），顯見告訴人就「已支付之利息期數」及「
    已支付金額」等交易上細節證述前後不一，而有瑕疵存在，
    且卷內亦無任何告訴人還款或提款之記錄或被告簽收利息之
    證明等客觀證據補強，是公訴人所指被告本案借款20萬元給
    告訴人，其間約定每月利息為4萬元、年息300％，預扣利息4
    萬元，實拿16萬元，告訴人後續又支付2期利息共4萬元諸節
    ，即屬無從證明。雖此，被告與告訴人就本案借款約定之月
    息縱為2％（年息24％），亦顯已高於民法第205條之週年利率
    16％，且告訴人倘未依約還款尚需支付與借款數額相同之高
    額違約金20萬元，衡諸現今低利率時代之社會經濟情況，被
    告不僅約定以上開利率收取利息，更要求與借款金額相同之
    違約金，告訴人因而簽發系爭本票2紙，自屬與原本顯不相
    當之重利無訛。
㈢、再者，重利業者以高利率貸放款項，其目的在實際取得重利
    ，倘若屆期債務人並未兌現該本票債權，行為人為確實取得
    該重利，藉以實現並滿足其重利債權，另行起意以強暴、脅
    迫及傷害、毀損等不當之行為，迫使債務人給付該本票所載
    金額者，此即一般社會大眾所指重利業者之暴力討債行為。
    而考諸刑法第344條之1加重重利罪之立法意旨，係為避免高
    利貸者，為實現債權，以不當之手段，使重利被害人繼續支
    付重利，或兌現因支付高額利息已簽發之票據等索討債務之
    行為，所衍生之社會問題而增訂。因此，行為人如為確實取
    得重利款項，以實現其重利債權，而持已成立普通重利罪所
    取得之本票或其他有價證券，另行起意以強暴、脅迫、恐嚇
    、侵入住宅、傷害、毀損、監控或其他足以使人心生畏懼之
    方法等行為，迫使債務人給付該票據所載之重利金額者，自
    應另依刑法第344條之1第1項規定論處罪責，且此部分犯行
    與刑法第344條第1項普通重利罪之處罰原因及條件尚非相同
    ，並無重複評價之情形（最高法院108年度台上字第1187號
    刑事判決意旨參照）。查本件告訴人於107年3月26日某時即
    向被告借款，而據告訴人所指稱：107年8月29日晚上10點多
    ，被告在高雄市○○區○○路00號的全家超商叫我一定要跟他走
    ，不然在那邊不好看，又把我拉出去到一輛黑色的轎車，上
    車後載到鳳南路過高速公路後的空地，被告與甲○○在途中車
    上就開始用拳頭毆打我，到空地後則用拳頭、鋁棒毆打我，
    被告邊打還說：不還錢的話，要把我埋起來等語，我感到很
    害怕也被打到受傷等語（見偵二卷第97-99頁、偵三卷第303
    頁、原審卷第238-241、246-247頁）。另同案被告甲○○亦證
    稱：告訴人透過一位銀行業務要辦貸款，所以我就拜託銀行
    業務幫我把告訴人騙出來，我當下就打電話跟被告說，被告
    就說要過來跟告訴人談論債務事情，我與我朋友蘇○成開一
    台車，被告與他朋友開一台車同時到案發之全家超商，我與
    被告下車，由被告將他叫出來，我跟被告將告訴人帶上我們
    的車，然後就開往附近，下車談論為何不還錢，之後被告就
    動手打告訴人，我也一同毆打告訴人，過程中被告有出言恐
    嚇告訴人再不還錢，要將他埋了，告訴人跟被告達成還債協
    議後，就開車將告訴人載回全家超商等語（見偵一卷第191
    頁、偵三卷第149-151頁），且被告亦坦認如上諸節如前述
    ，足徵被告於告訴人借款後5個月後左右，係因同案被告甲○
    ○之來電，方另行起意以如事實欄所示之妨害自由、恐嚇、
    傷害等足以使告訴人心生畏懼之方法，欲迫使告訴人給付重
    利之金額，惟因被告當時亦僅能與告訴人達成有關還債協議
    ，始未能遂行自告訴人處取得不法重利之目的。
㈣、綜上所述，本件事證已臻明確，被告犯行洵堪認定，應依法
    論科。　　　
二、論罪：　　
㈠、按以強暴、脅迫、恐嚇、侵入住宅、傷害、毀損、監控或其
    他足以使人心生畏懼之方法取得前條第1項之重利者，處6月
    以上5年以下有期徒刑，得併科50萬元以下罰金，並處罰未
    遂犯，修正後刑法第344條之1定有明文。該條立法理由為重
    利被害人遭受不當債務索討，而衍生社會問題之案件，層出
    不窮，此等行為較諸單純收取或索討重利之行為更為惡劣，
    危害性亦更鉅，雖以強暴、脅迫、恐嚇、傷害等違法方法索
    討重利債權，可能該當妨害自由、恐嚇、傷害等罪，惟實務
    上行為人索討債權之方法未必構成犯罪行為，卻足使被害人
    心生畏懼或感受強烈之壓力，例如：在被害人住處外站崗、
    尾隨被害人等，就此等行為態樣如無處罰規定，不啻係法律
    漏洞，為遏止此類行為，爰增列本條之處罰規定，並衡酌刑
    法分則傷害罪章、妨害自由罪章及本章各罪之刑度，將法定
    刑定為6月以上5年以下有期徒刑，得併科50萬元以下罰金。
    又刑法第344條之1之法定刑較刑法第277條、第302條、第30
    4條、第305條之罪為重，且處罰包括傷害、強暴、脅迫、恐
    嚇之方法。是以，倘行為人對被害人所為恐嚇、傷害、私行
    拘禁、強制犯行，合於刑法第277條傷害罪、第302條剝奪他
    人行動自由罪、第304條強制罪、第305條恐嚇危害安全罪之
    構成要件，但此應為以傷害、強暴、脅迫、恐嚇等方法收取
    重利之部分行為，即祇成立實質上之一罪，應依刑法第344
    條之1規定論處，不另論以刑法第277條、第302條、第304條
    、第305條之罪。
㈡、又刑法第344條重利罪雖未有處罰未遂犯之明文，然其重利結
    果之取得時期，或於借貸期限屆至時與原本一併取得，或於
    付本之始先行扣利（參照院字第519號解釋），或將利息滾
    入原本而另立借據，均非所問。本案被告以使告訴人簽立包
    含本金或違約金或嗣後應按期繳付之利息之系爭本票2紙業
    如前述，是核被告就事實欄所為，係犯刑法第344條第1項
    重利罪。公訴意旨雖漏未論及刑法第344條第1項之罪，然犯
    罪事實已載明如事實欄之事實，本院復於審理期間告知上
    開罪名俾令其防禦，此部分僅係檢察官漏引法條，併此敘明
    ；另被告就事實欄所為，雖合於傷害、恐嚇危害安全或妨
    害自由等罪之構成要件，然揆諸前開說明，此均應為以恐嚇
    、傷害、妨害自由等方法收取重利之部分行為，即祇成立實
    質上之一罪，應依刑法第344條之1規定論處即可，不另論以
    其他罪名，是核被告此部分之所為，係犯刑法第344條之1第
    2項、第1項之加重重利未遂罪。
㈢、被告與同案被告甲○○就事實欄加重重利未遂罪之犯行，有犯
    意聯絡及行為分擔，應論以共同正犯，且被告與同案被告甲
    ○○已著手於加重重利行為之施行而不遂，為未遂犯，爰依刑
    法第25條第2項規定，減輕其刑。
㈣、被告上開重利及加重重利未遂犯行，因犯意各別，時間前後
    可分，行為不同，自應予分論併罰。
參、上訴之論斷：
一、原審認被告罪證明確予以論科固非無見，惟查：㈠被告如事
    實欄所示之行為，已涉有刑法第344條第1項重利罪之罪名
    已如前述，原審雖有論及（見原判決第5至8頁），惟認此部
    分僅為其後加重重利之著手行為，並僅論以其後之加重重利
    未遂罪名，自有不當；㈡原審既認被告將其取得之系爭本票2
    紙轉讓給其母劉○荔抵償借款40萬元之債務，其後劉○荔聲請
    本票裁定並強制執行後取得分配執行款，並非被告與同案被
    告甲○○為如事實欄之加重重利行為所取得（見原判決第10
    頁），其後又認係被告如事實欄部分之犯罪所得而諭知沒
    收（見原判決第12至13頁），亦有未妥；㈢另被告就事實欄
    所載之犯行既均於本院供認不諱，表示已知道自己錯了等
    語，顯見其尚具悔意，本院為事實審之覆審法院，依刑法第
    57條之規定，仍應審酌被告於本院坦承犯行之犯後態度，是
    量刑基礎與原審既已有不同，原審未及審酌被告認罪之犯後
    態度，因而就加重重利未遂犯行部分量以稍重之刑，本院難
    以維持相同刑度。被告上訴暨辯護意旨以沒收部分應扣除其
    借款本金20萬元云云，因被告並非直接兌現該本票金額，難
    認有理由，惟其以原判決就加重重利未遂犯行之量刑過重部
    分，仍屬可採，且原審既亦有前述可議之處，自應由本院將
    原判決有關上開部分予以撤銷改判。
二、爰以行為人之責任為基礎，審酌被告所犯重利犯行，利用告
    訴人亟需現金無暇顧及高利之心態，影響社會金融交易秩序
    之健全發展，而後為向告訴人追討重利及本金，又以暴力方
    式解決爭端或討債，於全家超商圍堵告訴人，並與同案被告
    甲○○共同以上揭不當之手段，欲使告訴人繼續支付重利，或
    兌現因支付高額利息已簽發之票據等索討債務之行為，縱當
    時並未得逞，然已造成告訴人精神及身體上之痛苦與財產上
    損失，所為實屬不該，且被告乃為本案重利犯罪主要之人，
    惟迄今仍未就已拍賣告訴人母親房屋所造成之損害尋求彌補
    之道，暨被告於本院已能坦認所犯等犯後態度，又其尚無因
    其他案件遭判處罪刑之紀錄，有臺灣高等法院被告前案紀錄
    表可參（見本院卷第55至58頁），素行非惡，及其此次犯行
    之犯罪動機、目的，兼衡被告自述教育程度為高職畢業、目
    前從事當鋪業、離婚、需扶養未成年子女及父母親之家庭狀
    況、健康、經濟等一切情狀，分別量處如主文第2項所示之
    刑，並就所犯判處有期徒刑及併科罰金部分，分別諭知易科
    罰金及易服勞役之折算標準。
三、沒收：
㈠、按犯罪所得，屬於犯罪行為人者，沒收之；前2項之沒收，於
    全部或一部不能沒收或不宜執行沒收時，追徵其價額；第1
    項及第2項之犯罪所得，包括財產上利益，刑法第38條之1第
    1項前段、第3項、第4項定有明文。查被告自告訴人取得之
    系爭本票2紙均交付其母劉○荔，劉○荔因而聲請本票裁定並
    聲請強制執行，取得執行分配款45萬44元，而此部分之分配
    款45萬44元，亦全數歸其母劉○荔，用以抵償被告積欠之40
    萬元借款本金、利息債務一情，業據被告供述在卷（見原審
    卷第264頁），是被告仍因處分系爭本票2紙因而取得「清償
    債務」45萬44元之利益，屬刑法第38條之1第4項所稱之「財
    產上利益」，自係被告如事實欄所示犯行之犯罪所得，爰
    依刑法第38條之1第1項前段、第3項、第4項宣告沒收，於全
    部或一部不能沒收或不宜執行沒收時，追徵其價額。
㈡、另被告與同案被告甲○○於事實欄所示時地持用球棒1支並未
    扣案，復非違禁物，對之沒收並無刑法上重要性，爰不為沒
    收之諭知。又被告扣案如附表編號1至21所示之物，均無證
    據顯示與本案犯行有關，或被告曾用於本案犯行，均不予宣
    告沒收。
四、被告被訴持有子彈部分，於本院撤回上訴而確定已如前述，
    惟被告本案部分尚未確定，故有關定應執行刑部分，應待全
    案判決確定後，由檢察官向法院聲請定應執行刑即可，本案
    無庸為無益之定執行刑（最高法院105年度台上字第79號判
    決意旨參照），附此敘明。
據上論結，應依刑事訴訟法第369 條第1 項前段、第364 條、第
299 條第1 項前段，判決如主文。　　
中　　華　　民　　國　　111 　年　　7 　　月　　6 　　日
                  刑事第五庭    審判長法  官  簡志瑩
                                      法  官  唐照明
                                      法  官  陳美燕
以上正本證明與原本無異。
被告所犯刑法344條第1項重利罪名部分不得上訴。
其餘部分如不服本判決應於收受本判決後20日內向本院提出上訴
書狀，其未敘述上訴理由者，並得於提起上訴後20日內向本院補
提理由書狀（均須按他造當事人之人數附繕本）「切勿逕送上級
法院」。
中　　華　　民　　國　　111 　年　　7 　　月　　6 　　日
                                      書記官  洪以珊
附錄本判決論罪科刑法條：　　　　　　　　　　　　　　　　
刑法第344條
乘他人急迫、輕率、無經驗或難以求助之處境，貸以金錢或其他
物品，而取得與原本顯不相當之重利者，處三年以下有期徒刑、
拘役或科或併科三十萬元以下罰金。
前項重利，包括手續費、保管費、違約金及其他與借貸相關之費
用。
刑法第344條之1
以強暴、脅迫、恐嚇、侵入住宅、傷害、毀損、監控或其他足以
使人心生畏懼之方法取得前條第一項之重利者，處六月以上五年
以下有期徒刑，得併科五十萬元以下罰金。
前項之未遂犯罰之。

附表
執行時間：108年9月26日12時54分至下午2時35分執行處所：高雄市○○區○○○路000號受執行人：乙○○    編號 扣押物品 備註 沒收 1 安非他命1包 毛重2.24公克 （未移送） 2 安命吸食器1組  不予宣告沒收 3 本票3 張 開票人：張○怡，票號：OOOOOO、 OOOOOO、OOOOOO 不予宣告沒收 4 借據3 張 簽立人：張○怡 不予宣告沒收 5 本票1 張 開票人：蕭○宏，票號：OOOOOO 不予宣告沒收 6 借據2 張 簽立人：蕭○宏 不予宣告沒收 7 身分證影本1 張 蕭○宏 不予宣告沒收 8 本票2 張 開票人：朱○鈴，票號：OOOOOO、OOOOOO 不予宣告沒收 9 借據1 張 簽立人：朱○鈴 不予宣告沒收 10 身分證、健保卡影本1張 朱○鈴 不予宣告沒收 11 空白本票3本  不予宣告沒收 12 立○當鋪乙○○名片1批  不予宣告沒收 13 借款傳單1批  不予宣告沒收 14 iphone手機1支 門號0000000000、含sim卡 不予宣告沒收 15 木質球棒1支  不予宣告沒收 16 鋁質球棒1支  不予宣告沒收 17 鐵棍4支  不予宣告沒收 18 木棍4支  不予宣告沒收 19 甩棍1支  不予宣告沒收 20 本票2張 開票人：林○壽，票號：OOOOOO、OOOOOO 不予宣告沒收 21 身分證影本1張 林○壽 不予宣告沒收